



Luís Augusto Mesquita de Castro

Endereço para acessar este CV: http://lattes.cnpq.br/2756070135275617

Última atualização do currículo em 25/06/2022

Resumo informado pelo autor

Possui graduação (2015) em Engenharia de Controle e Automação pelo Instituto Federal de Educação, Ciência e Tecnologia do Pará (IFPA). Possui Mestrado (2018) em Engenharia Elétrica pela Universidade Federal do Pará (UFPA). Atua principalmente nas áreas: Modelagem e Identificação de Sistemas; Sistemas Inteligentes; Redes Neurais Artificiais; Lógica e Controle Fuzzy; Algoritmos Evolucionários; Controle Digital; Controle Adaptativo; Controle Preditivo; Controle Estocástico; Controle Robusto com aplicações em Processos Industriais, Sistemas Elétricos de Potência e Sistemas Biomecânicos. Atualmente é aluno de doutorado em Engenharia Elétrica pela Universidade Federal do Pará e Analista de Software no Instituto de Pesquisas Eldorado (IPE)

(Texto informado pelo autor)

Nome civil

Nome Luís Augusto Mesquita de Castro

Dados pessoais

Filiação Severino Luis de Castro e Ana Maria Mesquita de Castro

Nascimento 03/08/1992 - Belém/PA - Brasil

Carteira de 6213853 SSP-PA - PA - 05/05/2017

Identidade

CPF 005.597.642-51

Endereco Passagem Santo Antônio, nº450 residencial

Pratinha (Icoaraci) - Belém 66816155, PA - Brasil Telefone: 091 982158527 Celular 091 982158527

Endereco

eletrônico E-mail para contato : luis.mesquita.castro@gmail.com E-mail alternativo luis.mesquita.castro@outlook.com

Formação acadêmica/titulação

2016 - 2018

Mestrado em Engenharia Elétrica. Universidade Federal do Pará, UFPA, Belem, Brasil Título: Projeto de Estabilizadores de Sistemas Elétricos de Potência utilizando Controle de Variância Mínima no Espaço de Estados, Ano de obtenção: 2018

Orientador: Antonio da Silva Silveira Co-orientador: Rejane de Barros Araújo

Bolsista do(a): Coordenação de Aperfeiçoamento de Pessoal de Nível Superior

2010 - 2015
Graduação em Engenharia de Controle e Automação.
Instituto Federal de Educação, Ciência e Tecnologia do Pará, IFPA, Belem, Brasil
Título: Projeto de Estabilizadores de Sistemas Elétricos de Potência Utilizando Controle Adaptativo Auto-

Ajustavei Orientador: André Maurício Damasceno Ferreira

2007 - 2009 Ensino Médio (2o grau) . Centro de Estudos Impacto, IMPACTO, Brasil

Formação complementar

2022 - 2022	Curso de curta duração em BigQuery: Manipulação de Dados. (Carga horária: 14h).
	Alura ALLIDA Brasil

2022 - 2022 Curso de curta duração em BigQuery: Funções do BigQuery. (Carga horária: 16h). Alura, ALURA, Brasil

2022 - 2022 Curso de curta duração em Google Data Studio: Parâmetros e BigQuery. (Carga horária: 14h). Alura, ALURA, Brasil

2022 - 2022 Curso de curta duração em Google Data Studio: Filtros e Funções. (Carga horária: 14h). Alura, ALURA, Brasil

2022 - 2022 Curso de curta duração em Acesso ao BigQuery: Manipulação Programático Linguagens. (Carga horária:

12h). Alura, ALURA, Brasil

2022 - 2022 Curso de curta duração em BigQuery: O Banco de Dados da Google para Big Data. (Carga horária: 12h).

Alura, ALURA, Brasi

2022 - 2022 Curso de curta duração em Python Fundamentos para Análise de Dados. (Carga horária: 60h).
Data Science Academy , DS Academy , Brasília, Brasíl

2022 - 2022 Curso de curta duração em Google Data Studio: Introdução à Ferramenta. (Carga horária: 10h). Alura, ALURA, Brasil

2022 - 2022 Curso de curta duração em Big Data Fundamentos. (Carga horária: 12h). Data Science Academy , DS Academy , Brasília, Brasil

2022 - 2022 Curso de curta duração em Inteligência Artificial Fundamentos. (Carga horária: 8h).

	Data Science Academy , DS Academy , Brasília, Brasil
2022 - 2022	Curso de curta duração em Google Data Studio: Acessando o MySQL. (Carga horária: 14h). Alura, ALURA, Brasil
2021 - 2021	Curso de curta duração em Data Cleaning. (Carga horária: 4h). Kaggle, KAGGLE, Estados Unidos
2021 - 2021	Curso de curta duração em Intro to Deep Learning. (Carga horária: 4h). Kaggle, KAGGLE, Estados Unidos
2021 - 2021	Curso de curta duração em Natural Language Processing. (Carga horária: 3h). Kaggle, KAGGLE, Estados Unidos
2021 - 2021	Curso de curta duração em Introdução à Ciência de Dados. (Carga horária: 12h). Data Science Academy , DS Academy , Brasília, Brasil
2021 - 2021	Curso de curta duração em Time Series. (Carga horária: 5h). Kaggle, KAGGLE, Estados Unidos
2021 - 2021	Curso de curta duração em Computer Vision. (Carga horária: 4h). Kaggle, KAGGLE, Estados Unidos
2021 - 2021	Curso de curta duração em Data Visualization. (Carga horária: 4h). Kaggle, KAGGLE, Estados Unidos
2021 - 2021	Curso de curta duração em Pandas. (Carga horária: 4h). Kaggle, KAGGLE, Estados Unidos
2021 - 2021	Curso de curta duração em Intermediate Machine Learning. (Carga horária: 4h). Kaggle, KAGGLE, Estados Unidos
2021 - 2021	Curso de curta duração em Intro to Machine Learning. (Carga horária: 3h). Kaggle, KAGGLE, Estados Unidos
2021 - 2021	Curso de curta duração em Python. (Carga horária: 5h). Kaggle, KAGGLE, Estados Unidos
2021 - 2021	Curso de curta duração em Feature Engineering. (Carga horária: 5h). Kaggle, KAGGLE, Estados Unidos
2016 - 2016	Curso de curta duração em Técnicas de Parametrização de Inversor de Frequência. (Carga horária: 48h). SENAI - Departamento Regional do Pará, SENAI/DR/PA, Belem, Brasil
2015 - 2015	Curso de curta duração em Auxiliar de Eletrônica. (Carga horária: 160h). SENAI - Departamento Regional do Pará, SENAI/DR/PA, Belem, Brasil
2014 - 2014	Curso de curta duração em Excel 2010 na Prática. (Carga horária: 6h). Centrais Elétricas do Norte do Brasil, ELETRONORTE, Brasília, Brasil
2014 - 2014	Curso de curta duração em Introdução à Eletricidade Básica. (Carga horária: 6h). Centrais Elétricas do Norte do Brasil, ELETRONORTE, Brasília, Brasil
2011 - 2013	Curso de curta duração em Auxiliar Administrativo. (Carga horária: 700h). SENAI - Departamento Regional do Pará, SENAI/DR/PA, Belem, Brasil
2006 - 2010	Curso de curta duração em Língua Inglesa. (Carga horária: 720h). Escola de Idiomas Aslan, ASLAN, Brasil

Atuação profissional

1. Instituto de Pesquisas Eldorado Manaus - IPE

Vínculo institucional

2022 - Atual Vínculo: Celetista , Enquadramento funcional: Analista de Software , Carga horária: 40, Regime: Integral

Outras informações: Cientista de dados vinculado ao projeto Al for Services da Motorola.

2. Universidade Federal do Pará - UFPA

Vínculo institucional

2018 - 2018
Vínculo: Colaborador , Enquadramento funcional: Docente Externo , Carga horária: 90, Regime: Integral Outras informações:
Conduzir a disciplina de Análise de Sistemas Lineares; Ministrar aulas para graduação em Engenharia Industrial.

2018 - 2022 Vínculo: Bolsista , Enquadramento funcional: Doutorado, Regime: Dedicação exclusiva

Outras informações: Bolsista (CAPES) do Programa de Pós-Graduação em Engenharia Elétrica (PPGEE).

2016 - 2018 Vínculo: Bolsista , Enquadramento funcional: Mestrado, Regime: Dedicação exclusiva Outras informações:
Bolsista (CAPES) do Programa de Pós-Graduação em Engenharia Elétrica (PPGEE).

3. Centrais Elétricas do Norte do Brasil - ELETRONORTE

Vínculo institucional

2014 - 2015 Vínculo: Estágio , Enquadramento funcional: Estagiário de Engenharia , Carga horária: 20, Regime:

Parcial
Outras informações:
Estágio Curricular Supervisionado, com carga horária de 1000 horas, na Gerência de Manutenção de Sistemas Eletroeletrônicos (OETE).

4. Instituto Federal de Educação, Ciência e Tecnologia do Pará - IFPA

Vínculo institucional

2013 - 2013 Vínculo: Aluno , Enquadramento funcional: Bolsista , Carga horária: 20, Regime: Parcial

Bolsista (CNPQ) da Faculdade de Engenharia de Controle e Automação.

Produção

Produção bibliográfica

Artigos completos publicados em periódicos

- 1. ATONIO CASTRO, LUIS; CUNHA, LEILIANE; DUTRA, BRUNO; SILVEIRA, ANTONIO Digital LQG Controller Design Applied to an Electronic System. IEEE Latin America Transactions. JCR, p.581 - 588, 2020.
- 2. doi2 CASTRO, LUIS; FILHO, HAROLDO; AMORIM, GABRIELA; SILVEIRA, ANTONIO Design of PID Type Local Controller Network with Fuzzy Supervision. IEEE Latin America Transactions.

 3CR v.17, p.759 765, 2019.
- CASTRO, L. A. M.; NASCIMENTO, J. P. C.; FERREIRA, A. M. D. Interface Gráfica para Simulação de Sistemas Dinâmicos Benchmark usando MATLAB/SIMULINK. Engrenagem. , v.7, p.103 120, 2014.

Trabalhos publicados em anais de eventos (completo)

doi2 CLAUDE, G. F. M.; CASTRO, L. A. M.; SILVEIRA, A. S.
Ganho Programado Tradicional e Rede de Controladores com Supervisão Fuzzy Aplicados a Sistemas Não-Lineares: um Comparativo In: XV Brazilian Congress on Computational Intelligence - CBIC2021,

Anais do XV Brazilian Congress on Computational Intelligence - CBIC2021., 2021.

2. Digital Control Design by the Polynomial Method with Evaluation of the Sensitivity Function In: XXII Congresso Brasileiro de Automática - CBA2018, 2018, João Pessoa - PB. Anais do XXII Congresso Brasileiro de Automática - CBA2018., 2018.

DUTRA, B. G.; CASTRO, L. A. M.; AMORIM, G. S.; SILVEIRA, A. S. Estimação de Movimentos do Punho em Tempo Real com Filtro de Kalman para Controle de Próteses Ativas Funcionais In: Congresso Brasileiro de Automática - CBA2018, 2018, João Pessoa - PB. Anais do XXII Congresso Brasileiro de Automática - CBA2018. , 2018.

PINHEIRO, T. C. F.; DUTRA, B. G.; CASTRO, L. A. M.; ARAUJO, M. S.; SILVA, M. G.; SILVEIRA, A. S. Identificação de Modelo Discreto Linear de um Servomecanismo Usando Mínimos Quadrados Estendido Recursivo In: Conferência Brasileira de Dinâmica, Controle e Aplicações - DINCON2017, 2017, São José

Anais da Conferência Brasileira de Dinâmica, Controle e Aplicações - DINCON2017., 2017.

5. CASTRO, L. A. M.; CUNHA, L. B.; SILVEIRA, A. S.; ARAUJO, R. B. Predição da Série Temporal de Mackey-Glass Utilizando Rede Neural Artificial Aplicada à Biomédica In: XIII Simpósio Brasileiro de Automação Inteligente - SBAI2017, 2017, Porto Alegre - RS. Anais do XIII Simpósio Brasileiro de Automação Inteligente - SBAI2017. , 2017. p.31 - 36

6. CASTRO, L. A. M.; SILVA, M. G.; ARAUJO, R. B.
Estudo Comparativo de Controladores PID e GMV Aplicados em Sistemas Não-Lineares In: XXI
Congresso Brasileiro de Automática - CBA2016, 2016, Vitória - ES.
Anais do XXI Congresso Brasileiro de Automática - CBA2016., 2016. p.1193 - 1198

Demais produções bibliográficas

CASTRO, L. A. M.; AMORIM, G. S.; DUTRA, B. G.; SILVEIRA, A. S.
Classificador Neural para Intenção de Movimento do Braço e Antebraço via Extreme Learning
Machine. XIV Simpósio Brasileiro de Automação Inteligente - SBAI2019. Ouro Preto - MG, 2019. (Outra
produção bibliográfica)

Produção técnica

Demais produções técnicas

- CASTRO, L. A. M.; ARAUJO, R. B. Introdução ao MATLAB, 2017. (Outro, Curso de curta duração ministrado)
- BLASQUES, L. C. M.; CASTRO, L. A. M.; NASCIMENTO, J. P. C.; RAMOS FILHO, H. M. Oficina Entenda a sua Fatura de Eletricidade e Aprenda como Reduzir o seu Valor, 2015. (Outro, Curso de curta duração ministrado)

Bancas

Bancas

Participação em banca de trabalhos de conclusão

Graduação

1. ARAUJO, R. B.; OLIVEIRA, V. Y. M.; CASTRO, L. A. M. Participacão em banca de Raissa da Costa Branco. Sintonias de Controle PID Clássico e Avançado em Processos Benchmarks, 2022 (Engenharia de Controle e Automação) Instituto Federal de Educação, Ciência e Tecnologia do Pará

ARAUJO, R. B.; SILVEIRA, A. S.; CASTRO, L. A. M.; GOMES, M. C. M.
Participação em banca de Daniel Abreu Macedo da Silva. Análise de Desempenho e Robustez dos
Controladores Preditivos GMV, DMC e GPC Aplicados em uma Planta Pêndulo Amortecido, 2021
(Engenharia de Controle e Automação) Instituto Federal de Educação, Ciência e Tecnologia do Estado do

ARAUJO, R. B.; GOMES, M. C. M.; CASTRO, L. A. M. Participação em banca de Jefferson Tavares Leitão. Estudo Comparativo dos Controladores PID, IMC, GMV e GPC em Processos Benchmarks, 2021. (Engenharia de Controle e Automação) Instituto Federal de Educação, Ciência e Tecnologia do Estado do

GOMES, M. C. M.; NASCIMENTO, L. G. S.; OLIVEIRA, V. Y. M.; CASTRO, L. A. M. Participação em banca de Kelvin Mathaeus Costa Mattos. Estudo Comparativo entre Controladores PI Clássico e Adaptativo para um Forno de Indução Eletromagnética, 2021 (Engenharia de Controle e Automação) Instituto Federal de Educação, Ciência e Tecnologia do Pará

ARAUJO, R. B.: GOMES, M. C. M.: CASTRO, L. A. M. Participação em banca de Carlos Roozembergh Porto da Silva Junior. **Projeto de Controladores Clássico e Moderno para Drone Quadrotor**, 2021

(Engenharia de Controle e Automação) Instituto Federal de Educação, Ciência e Tecnologia do Pará 6. ARAUJO, R. B.; CORREA, A. C.; CASTRO, L. A. M. Participação em banca de Madson Jerry da Silva Batista. Identificação, Modelagem e Controle de Velocidade de Motor Tacogerador, 2020 (Engenharia de Controle e Automação) Instituto Federal de Educação, Ciência e Tecnologia do Estado do Pará

7. CORREA, A. C.; CLAUDE, G. F. M.; FREIRE, S. C. F.; CASTRO, L. A. M. Participação em banca de Gustavo da Silva Madi. Controle de Posição de um Braço Robótico com um Grau de Liberdade para Diferentes Cargaes, 2019 (Engenharia de Controle e Automação) Instituto Federal de Educação, Ciência e Tecnologia do Pará

ARAUJO, R. B.; CASTRO, L. A. M.; MACHADO, R. N. M.; GOMES, M. C. M. Participação em banca de Linsley da Costa Oliveira Días. Projeto e Controle de Posição de um Protótipo Túnel de Vento Vertical Utilizando Diferentes Estratégias de Controle, 2019 (Engenharia de Controle e Automação) Instituto Federal de Educação, Ciência e Tecnologia do Pará

ARAUJO, R. B.; CASTRO, L. A. M.; GOMES, M. C. M.; RAMOS FILHO, H. M. Participação em banca de Thiago José Alves Monteiro. Projeto, Identificação e Controle de um Processo Fan and Plate, 2019 (Engenharia de Controle e Automação) Instituto Federal de Educação, Ciência e Tecnologia do Pará

DUTRA, B. G.; SILVEIRA, A. S.; MACEDO, V. G.; PEREIRA JUNIOR, A.; CASTRO, L. A. M. Participação em banca de João Carlos Ferreira Gonçalves. Construção e Controle de uma Prótese Mecânica Ativa de Baixo Custo Utilizando Impressão 3D, 2018 (Engenharia Biomédica) Universidade Federal do Pará

CASTRO, L. A. M.; SILVEIRA, A. S.; DUTRA, B. G.; MACEDO, V. G.; PEREIRA JUNIOR, A. Participação em banca de Gabriela Souza de Amorim. Proposta de Modelamento de Sistemas Mioelétricos para Classificação de Movimentos, 2018 (Engenharia Biomédica) Universidade Federal do Pará

Página gerada pelo sistema Currículo Lattes em 25/06/2022 às 14:24:46.